NATALIA MARTINELI

Especialista em Marketing Digital Desenvolvedora Front-End Júnior

33 anos São Paulo | SP

https://www.linkedin.com/in/nmartineli/





RESUMO PROFISSIONAL

Jornalista pós-graduada em Marketing, especialista em Comunicação Digital e Desenvolvedora Front-End Jr. Foco em aprimoramento contínuo de resultados. Autodidata, dinâmica e flexível, com capacidade de autogerenciamento e perfil problem-solver. Facilidade em trabalhar com equipes multidisciplinares.

FORMAÇÃO ACADÊMICA

Universidade de São Paulo (2018 - 2019) MBA em Marketing

Universidade Estadual de São Paulo (2006 - 2009) Bacharelado em Comunicação Social / Jornalismo

CONHECIMENTOS E APTIDÕES

- Inglês fluente
- Espanhol intermediário
- SEC
- Google Adwords
- Facebook Ads
- Pacote Adobe básico
- Microsoft Office intermediário
- HTML, CSS & Bootstrap básicos
- JavaScript básico

CONTATO

Telefone: (14) 99794-3188
Email: nataliamartineli@gmail.com

EXPERIÊNCIA PROFISSIONAL

ANALISTA DE COMUNICAÇÃO E MARKETING SÊNIOR Maksoud Plaza (jul 2018 - nov 2020)

- Estratégias de conteúdo digital para Maksoud Plaza e Frank Bar
- Apoio em rotinas de imprensa, produção e revisão de releases, contato com veículos e gerenciamento de crises
- Produção de materiais institucionais de comunicação interna e externa
- SAC 2.0
- Produção de benchmarkings de comunicação
- Ações de marketing
- Interface com agência

ATENDIMENTO DE COMUNICAÇÃO

Planin (dez 2017 - maio 2018)

- Rotinas de assessoria de imprensa, com gerenciamento de contas de empresas multinacionais do segmento de tecnologia
- Planejamento estratégico de comunicação

ATENDIMENTO E PLANEJAMENTO PUBLICITÁRIO

ID360° New Media (nov 2016 - nov 2017)

- Atendimento de contas de e-commerce e tecnologia
- Gestão de projetos, planejamento estratégico de SEO
- Suporte de mídia
- Atualização e manutenção de sites em plataformas SharePoint e Microsoft Portals
- Gestão de projetos e coordenação de equipe
- Planejamento estratégico de SEO

SOCIAL MEDIA INTELLIGENCE DEVELOPMENT

ID360° New Media (ago 2013 - fev 2017)

- Estratégias de conteúdo digital
- Gestão de social ads com foco em performance e engajamento
- SAC. 2.0

HONRAS E PRÊMIOS

Prêmio "Empresas que Melhor se Comunicam com Jornalistas", promovido pela plataforma Negócios da Comunicação e pelo Cecom - Centro de Estudos da Comunicação, na categoria Turismo e Hotelaria, em 2019.

FORMAÇÃO COMPLEMENTAR

- SheCodes SheCodes Plus Coding Workshop (2020)
- Tandem Santiago Español Intermedio II (2018)
- Udacity Digital Marketing Nanodegree (2017)
- Mestre Academy SEO Avançado, SEO para Jornalistas (2016)
- SENAC HTML5 E CSS3 Criação de Websites (2015)
- ComSchool Gerente de Social Media (2013)